【裁判字號】    92,抗,417
【裁判日期】    920709
【裁判案由】    偽造文書
【裁判全文】
臺灣高等法院刑事裁定                              九十二年度抗字第四一七號
    抗  告  人
    即 自訴 人  甲○○
    代  理  人  乙○○
    被      告  丁○○
                丙○○
右列抗告人因偽造文書案件，不服臺灣臺北地方法院中華民國九十二年五月六日裁定
（九十一年度自字第七五六號）提起抗告，本院裁定如左：
    主  文
抗告駁回。
    理  由
一、按當事人對於法院之裁定有不服者得抗告於直接上級法院，固為刑事訴訟法第四
    百零三條第一項所明定，惟茲所謂得抗告之當事人自以受裁定之當事人為限，本
    件抗告人於原審提起自訴，僅列丁○○為被告，而不及於丙○○，其抗告增列丙
    ○○為被告，自非法之所許，就此部分之抗告，顯不合法，應予駁回。
二、次查自訴人指訴被告丁○○涉犯公務員登載不實罪嫌，係以被告於八十七年訴字
    第四三九○號民事案件九十一年八月十五日訊問筆錄業已供承其未測量五九六、
    五九六之一地號土地為其論據，並提出台北市建成地政事務所土地複丈成果圖、
    九十一年八月十五日訊問筆錄、臺灣臺北地方法院八十七年度訴字第四三九○號
    民事判決（以上均影本）等件。被告丁○○於原審堅詞否認有何公務員登載不實
    之犯行，辯稱：伊當時確有測量，地政事務所之土地測量相關資料第八頁、第九
    頁及第十四頁載明一連串量測數據，再經過整理展圖後才能看出圖形，那些數據
    經整理後就可以整理出一份複丈成果圖等語。經查：
（一）原審依職權向台北市建成地政事務所函調台北市○○區○○段三小段五九六、
      五九六之一地號土地測量資料，上開資料之第八頁、第九頁確載明測站及標定
      點點號Ｘ、Ｙ座標及距離之數據、觀測點測距、水平角、天頂角、方位角及Ｘ
      、Ｙ座標之數據；第十四頁則附有一載明各標定點之簡圖及相關數據，有台北
      市建成地政事務所九十一年十二月十六日北市建地二字第○九一三一八八一○
      ○○號函檢附之土地測量全部資料影本附卷可稽，是被告辯稱確有就五九六、
      五九六之一地號土地進行測量並得出量測數據後，始整理上開數據製作複丈成
      果圖，應可採信。
（二）自訴人另執被告於上開民事案件訊問筆錄業已供承其並未測量，而主張被告有
      涉公務員登載不實罪嫌一節，然被告於原審調查時供承：「（問：有何答辯？
      ）答：在法官勘驗筆錄簽名前我是還未測量，勘驗筆錄簽完之後我有測量。（
      問：提示證據第七號，你在庭訊時是否有這樣講？）答：我有這樣講，我的意
      思是法官勘驗筆錄簽名之前還沒有測量，簽完名之後我就有測」（見原審九十
      一年十二月五日訊問筆錄），「（問：你實際測量的是哪一天？）答：八十九
      年三月九日，最後成果是八十九年三月九日處理出來，二月十六日去了發現一
      些問題，回來補了一些資料，去了二、三次，三月九日才處理出來」；「（問
      ：尚有何答辯？）答：這個是法院囑託的案子，第一天去當事人有會同，承辦
      的法官也指示要測到哪一個位置，之後我們再去有沒有當事人在，都已經不影
      響，我們只要依據法官的指示測量即可」（見原審九十二年二月十三日訊問筆
      錄）；經核，依台北市建成地政事務所檢附之前開土地測量資料第十八頁，有
      該所登記、測量展期單，展期理由為：「本案需補設圖根，已函請大隊提供附
      近之圖根資料，候補設圖根後續辦」；前開土地測量資料第十頁，亦有台北市
      政府地政處測量大隊八十九年二月二十一日北市地測一字第八九六○○九○八
      ○○號函檢送系爭中正區○○段○○段五九六、五九六之一地號土地附近圖根
      點坐標成果表及略圖各一份在卷可稽，與被告於原審所辯八十九年二月十六日
      到現場，但是發現有問題回來補資料之情節相符，且依前（一）所述，被告確
      有進行測量後，始製作複丈成果圖，是被告上開伊於簽名後就有測量之辯詞，
      堪予採信，是尚難執此即謂被告有何公務員登載不實犯行。
（三）綜上所述，尚無積極證據證明被告丁○○有自訴人所指犯行，此外，復查無其
      他積極證據，足證被告有何公務員登載不實犯行，被告犯罪嫌疑不足，有刑事
      訴訟法第二百五十二條第十款情形，原審依同法第三百二十六條第一項第三項
      之規定，裁定駁回自訴，核無不合，抗告意旨仍執陳詞指摘原裁定不當，自無
      理由，應予駁回。
據上論斷，應依刑事訴訟法第四百零八條、第四百十二條，裁定如主文。
中      華      民      國    九十二    年      七      月      九      日
                              臺灣高等法院刑事第十五庭
                                  審判長法  官  房  阿  生
                                        法  官  雷  元  結
                                        法  官  蔡  光  治
右正本證明與原本無異。
被告丙○○部分如不服本裁定，應於收受送達後五日內向本院提出抗告狀。
被告丁○○部份不得抗告。
                                        書記官  王  才  生
中      華      民      國    九十二    年      七      月     十一     日


司法院資訊處製作；財團法人民間司法改革基金會備份。
